【裁判字號】    89,易,929
【裁判日期】    890630
【裁判案由】    毒品危害防制條例
【裁判全文】
臺灣高雄地方法院刑事判決                          八十九年度易字第九二九號
    公  訴  人  臺灣高雄地方法院檢察署檢察官
    被      告  甲○○
右列被告因毒品危害防制條例案件，經檢察官提起公訴 (八十八年度毒偵字第二九七
０號)，本院判決如左：
    主  文
甲○○施用第二級毒品，累犯，處有期徒刑捌月。
殘餘海洛因粉末塑膠袋參個沒收銷燬之。
    事  實
一、甲○○曾因竊盜、恐嚇取財罪，經法院分別裁處交付保護管束、令入感化教育處
    所施以感化教育，並有施用毒品海洛因及多次施用安非他命之犯罪紀錄，其因施
    用海洛因及違反麻醉藥品管理條例案件，分別經法院判處有期徒刑三年及五月，
    嗣經定其執行刑為三年三月，於八十六年十二月廿二日執行完畢。於毒品危害防
    制條例施行後，復於八十七年間因施用毒品案件，經台灣高雄地方法院檢察署檢
    察官（下稱檢察官）聲請本院以八十七年度毒聲字第一０五五號裁定送觀察、勒
 戒後，認無繼續施用毒品之傾向，而於八十七年七月二十八日以八十七年度偵字
    第一六一八八號為不起訴處分確定。又於同年再因施用毒品案件，經檢察官聲請
    本院以八十七年度毒聲字第二四四六號裁定送觀察勒戒後，仍認無繼續施用毒品
    之傾向，而於八十七年九月廿九日以八十七年度偵字第二一六０三號處分不起訴
    確定。惟甲○○又於八十七年十二月底及八十八年一月間年，因第三度施用毒品
    ，經法院判處有期徒刑十月確定，並經檢察官聲請本院以八十八年度毒聲字第三
    七七八號裁定令入戒治處所施以強制戒治，屆滿三月，成效經台灣屏東戒治所評
    定為合格，經本院以八十八年度毒聲字第七二八六號裁定停止戒治，所餘戒治期
    間付保護管束。詎甲○○不知悛悔，復於保護管束期間即八十八年十一月三十日
    上午七、八時許，在高雄縣林園鄉某不詳姓名朋友處，以安非他命晶體置於燈泡
    內，下端以火加熱燒烤，使安非他命晶體汽化產生煙氣予以吸用之方式，第四度
    施用第二級毒品安非他命一次。嗣於八十八年十一月三十日晚上九十三十分許，
    在高雄縣林園鄉○○村○○路七十巷十六號處為警查獲，並扣得殘餘海洛因（起
    訴書載為安非他命）粉末塑膠袋三個及吸食器二個，而據檢察官聲請本院以八十
    九年度毒聲字第一０五三裁定，撤銷停止戒治，令入戒治處所施以戒治迄今。
二、案經高雄縣警察局林園分局報請臺灣高雄地方法院檢察署檢察官偵查起訴。
    理  由
一、右揭事實訊據被告甲○○坦承不諱，又被告於前開時地為警查獲後於警訊時親自
    採集之尿液，經送高雄縣衛生局檢驗結果，其尿液中呈有甲基安非他命陽性反應
    ，有該局出具之八八煙檢字第二八六八號煙毒尿液檢驗成績書一紙附卷可稽，足
    徵其自白施用安非他命洵與事實相符，而得資為論罪科刑之基礎。而毒品危害防
    制條例施行後，被告於八十七年間因施用毒品案件，經檢察官聲請本院以八十七
    年度毒聲字第一０五五號裁定送觀察、勒戒後，認無繼續施用毒品之傾向，而於
    八十七年七月二十八日以八十七年度偵字第一六一八八號為不起訴處分確定，復
    於同年再度因施用毒品案件，經檢察官聲請本院以八十七年度毒聲字第二四四六
    號裁定送觀察勒戒後，仍認無繼續施用毒品之傾向，而於八十七年九月廿九日以
    八十七年度偵字第二一六０三號處分不起訴確定乙節，有上開不起訴處分書二份
    附卷可稽。又被告於八十七年十二月底及八十八年一月間，第三度因施用毒品，
    經法院判處有期徒刑十月確定，並經檢察官聲請本院以八十八年度毒聲字第三七
    七八號裁定令入戒治處所施以強制戒治，屆滿三月，成效經台灣屏東戒治所評定
    為合格，經本院以八十八年度毒聲字第七二八六號裁定停止戒治，所餘戒治期間
    付保護管束。嗣被告於保護管束期內，復第四度犯毒品危害防制條例第十條第二
    項之罪，經檢署檢察官聲請本院以八十九年度毒聲字第一０五三裁定，撤銷停止
    戒治，令入戒治處所施以戒治迄今等情，並有強制戒治聲請書、停止戒治刑事裁
    定、撤銷停止戒治聲請書、撤銷停止戒治令入戒治處所施以強制戒治刑事裁定、
    及本院被告院內索引卡紀錄表、台灣高等法院被全國前案紀錄表、台灣高雄地方
    法院檢察署刑案資料查註紀錄表各一份在卷可考。從而，本件罪證明確，被告犯
    行堪以認定，應依法論科。
二、核被告所為，係犯毒品危害防制條例第十條第二項施用第二級毒品罪。被告非法
    施用第二級毒品安非他命前後，非法持有安非他命之低度行為，應為施用之高度
    行為所吸收，不另論其持有第二級毒品罪。又其前因煙毒及違反麻醉藥品管理條
    例案件，分別經法院判處有期徒刑三年及五月，嗣經定其執行刑為三年三月，於
    八十六年十二月廿二日執行完畢之事實，有上開刑案資料表在卷可考，其於上開
    刑執行完畢後五年以內再犯有期徒刑以上之本罪，為累犯，應依法加重其刑。爰
    審酌被告曾有如事實欄所示之犯罪紀錄，有上開刑案紀錄表足憑，素行不良，其
    經二次觀察勒戒，經檢察官為不起訴處分後，第三度施用安非他命，經法院判處
    有期徒刑十月，並令入戒治處所施以強制戒治，屆滿三月，於停止戒治保護管束
    期間，又第四度施用安非他命，顯對於施用安非他命行為不知悔改，行為頗有不
    當，對於社會秩序不無危害，惟姑念其犯後坦承罪行，態度良好，且本案僅施用
    一次等一切情狀，量處如主文所示之刑，以資懲儆。
三、扣案之殘餘粉末塑膠袋三個，經送高雄醫學院附設中和紀念醫院檢驗結果，檢出
    海洛因反應，有該院出具之檢驗報告單一紙在卷足憑，因海洛因附著於塑膠袋，
    剝離不易，應將之全部視同毒品海洛因，其雖與本案犯罪事實無關，惟係因本案
    件扣得之違禁物，依毒品危害防制條例第十八條第一項前段及刑法第四十條後段
    之規定，不問屬於犯人與否，應予單獨宣告沒收銷燬之。至於扣案之吸食器二個
    ，經送檢驗結果，無甲基安非他命及海洛因反應，有高雄醫學院附設中和紀念醫
    院檢驗報告單一紙，在卷可按，自非違禁物，被告否認為其所有，又被告為警查
    獲地點非其住處，並無證據證明吸食器二個為其所有，尚乏沒收依據，不予宣告
    沒收。
據上論斷，應依刑事訴訟法第二百九十九條第一項前段，毒品危害防制條例第十條第
二項、第十八條第一項前段，刑法第十一條、第四十七條、第四十條後段，判決如主
文。
本案經檢察官林敏惠到庭執行職務
中    華    民    國      八十九      年      六      月      三十      日
                                      臺灣高雄地方法院刑事庭
                                法  官    郭錦茂
右正本證明與原本無異。
如不服本判決，應於判決送達後十日內，向本院提出上訴狀。
                                書記官    賴佳慧
中    華    民    國      八十九      年      七      月      六      日
附錄本判決論罪法條：
毒品危害防制條例：
  施用第二級毒品者，處三年以下有期徒刑。


司法院資訊處製作；財團法人民間司法改革基金會備份。
